【裁判字號】    98,抗,1003
【裁判日期】    981007
【裁判案由】    聲請定其應執行刑
【裁判全文】
臺灣高等法院刑事裁定                 98年度抗字第1003號
抗  告  人
即  受刑人  甲○○
                    （現於臺灣宜蘭監獄執行中）
上列抗告人因違反毒品危害防制條例等案件，不服臺灣板橋地方
法院中華民國98年7月27日定應執行刑之裁定（98年度聲字第338
2號），提起抗告，本院裁定如下：
    主  文
抗告駁回。
    理  由
一、抗告意旨略以：抗告人即受刑人戶籍地址實為「臺北縣中和
    市○○路367巷6號」，原裁定誤載為臺北縣中和市○○街13
    4號3樓，另抗告人因毒品危害防制條例入監執行，兩案（民
    國97年度訴字第1955號、97年度訴字第2742號，即如附表編
    號2至4之3罪）之應執行刑為有期徒刑19月，原裁定卻定應
    執行刑為有期徒刑1年9月，多出2個月之刑期，是否於法不
    合，爰請查卷重新審核等語。
二、按裁判確定前犯數罪者，併合處罰之。數罪併罰有二裁判以
    上者，依第51條之規定，定其應執行之刑。宣告多數有期徒
    刑者，於各刑中之最長期以上，各刑合併之刑期以下，定其
    應執行之刑期。刑法第50條、第53條及第51條第5款分別定
    有明文。而定應執行之刑，應由犯罪事實最後判決之法院檢
    察官聲請該法院依上開規定裁定之，不能因犯罪之一部分所
    科之刑業經執行完畢而認檢察官之聲請為不合法，予以駁回
    ，至已執行部分自不能重複執行，應由檢察官於指揮執行時
    扣除之，此與定應執行之刑之裁定無涉（最高法院82年度台
    抗字第313號裁定意旨參照）。
三、經查：抗告人甲○○所犯如附表所示編號1至4之4罪，均經
    臺灣板橋地方法院分別判決確定在案，檢察官聲請定其應執
    行之刑，原審審核認聲請為正當，就附表所示各罪所處之刑
    ，定應執行刑為有期徒刑1年9月，經核均係在各刑中之最長
    期以上，各刑合併之刑期以下，合於法律所規定之外部界限
    ，亦未逾自由裁量之內部性界限。至於如附表編號1所示之
    罪所處之刑，雖於原審裁定定其應執行刑之前，即於97年8
    月13日已易科罰金執行完畢，惟揆諸前揭說明，此僅係檢察
    官執行時應予扣抵問題，與本件定其應執行之刑無涉，抗告
    意旨質疑原審定其應執行刑之合法性，自有誤會。另抗告人
    戶籍地址為「臺北縣中和市○○路367巷10號」，有個人基
    本資料查詢結果列印單乙紙附卷可稽，原裁定雖誤載為「臺
    北縣中和市○○街134號3樓」，惟原審已於98年8月14日另
    以裁定更正為「臺北縣中和市○○路367巷10號」，抗告意
    旨稱其戶籍地址實為「臺北縣中和市○○路367巷6號」云云
    ，顯與事實不符。從而，本件抗告，並無理由，應予駁回。
據上論結，應依刑事訴訟法第412條，裁定如主文。
中    華    民    國    98    年    10    月    7     日
                  刑事第十三庭  審判長法  官  曾德水
                                      法  官  陳恆寬
                                      法  官  崔玲琦
以上正本證明與原本無異。
如不服本裁定，應於收受送達後五日內向本院提出抗告狀。
                                      書記官  馬佳瑩
中    華    民    國    98    年    10    月    8     日


司法院資訊處製作；財團法人民間司法改革基金會備份。
